臺灣新北地方法院板橋簡易庭小額民事判決
　　　　　　　　　　　　　　　　　 110年度板小字第2962號

原　　　告　新北市私立金成駕駛人訓練班

法定代理人　簡利安　


訴訟代理人　陳鼎釜　
被　　　告　白明弘　



上列當事人間請求侵權行為損害賠償事件，本院於民國110年11
月15日言詞辯論終結，判決如下：
    主      文
被告應給付原告新臺幣壹萬伍仟壹佰柒拾壹元，及自民國一一○
年九月二十九日起至清償日止，按週年利率百分之五計算之利息
。
原告其餘之訴及假執行之聲請均駁回。
訴訟費用新臺幣壹仟元，由被告負擔新臺幣捌佰貳拾元，餘由原
告負擔。
本判決原告勝訴部分得假執行。
    理由要領
一、按侵權行為損害賠償責任，須行為人因故意過失不法侵害他
    人權利，亦即行為人須具備歸責性、違法性，並不法行為與
    損害間有相當因果關係，始能成立，且主張侵權行為損害賠
    償請求權之人，對於侵權行為之成立要件應負舉證責任（最
    高法院98年度台上字第1452號判決參照）。查原告固據提出
    國都汽車服務明細表稱因本件事故系爭車輛受有新臺幣（下
    同）18,500元之損失云云，惟該明細表定保套餐2,482 元部
    分顯為系爭車輛平時保養項目，與本件事故所生之損害並無
    因果關係，故原告就定保套餐2,482 元部分請求被告賠償並
    無理由。
二、復按物被毀損時，被害人除得依民法第196 條請求賠償外，
    並不排除民法第213 條至第215 條之適用。依民法第196 條
    請求賠償物被毀損所減少之價額，得以修復費用為估定之標
    準，但以必要者為限（例如：修理材料以新品換舊品，應予
    折舊）。被害人如能證明其物因毀損所減少之價額，超過必
    要之修復費用時，就其差額，仍得請求賠償【最高法院77年
    度第9 次民事庭會議決議（一）可資參照】。查系爭車輛修
    復費用扣除定保套餐2,482 元後為新臺幣（下同）16,018元
    （工資9,128 元、零件6,890 元），有國都汽車股份有限公
    司出具之服務明細表存卷可參。惟該修復費用中零件部分既
    係以新品更換舊品，則應扣除折舊後計算其損害。復依行政
    院財政部發布之「固定資產耐用年數表」規定，非運輸業用
    客車、貨車，其耐用年數為5 年，並依同部訂定之「固定資
    產折舊率表」規定，耐用年數5 年依定率遞減法之折舊率為
    千分之369 ，其最後1 年之折舊額，加歷年折舊累計額，其
    總和不得超過該資產成本原額10分之9 。準此，系爭車輛於
    民國109 年7 月出廠，有系爭車輛公路監理電子閘門查詢資
    料足憑，至本件車禍事故發生之109 年10月29日，系爭車輛
    之實際使用年數為4 個月，故原告就零件部分得請求之金額
    應以6,043 元為限（計算式如附表），加計工資9,128 元，
    共15,171元，即為原告得請求被告賠償之修理費用，逾此範
    圍之請求，洵屬無據，應予駁回。
中　　華　　民　　國　 110　　年　　12　　月　　2 　　日
                  臺灣新北地方法院板橋簡易庭
                        法  官  陳怡親
以上正本係照原本作成。
如不服本判決，應於送達後20日內，向本院提出上訴狀，並表明
上訴理由（上訴理由應表明一、原判決所違背之法令及具體內容
。二、依訴訟資料可認為原判決有違背法令之具體事實。），如
於本判決宣示後送達前提起上訴者，應於判決送達後20日內補提
上訴理由書（須附繕本），如未於上訴後20日內補提合法上訴理
由書，法院得逕以裁定駁回上訴。
中　　華　　民　　國　 110　　年　　12　　月　　2 　　日
                        書記官  劉芷寧
 附表
-----
折舊時間           金額
第1年折舊值        6,890×0.369×(4/12)=847
第1年折舊後價值    6,890-847=6,043